臺灣高等法院刑事判決
110年度上訴字第264號
上  訴  人
即  被  告  李沱澍




選任辯護人  許桂挺律師
上列上訴人即被告因毒品危害防制條例案件，不服臺灣桃園地方
法院109年度訴字第780號，中華民國109年11月16日第一審判決
（起訴案號：臺灣桃園地方檢察署109年度偵字第7100、9578、1
7620、18674號），提起上訴，本院判決如下：
    主  文
原判決關於李沱樹部分撤銷。
李沱樹共同製造第三級毒品，處有期徒刑陸年。扣案附表二編號
5至11、附表四、附表五編號1（除編號A5外）、2、3 所示之物
均沒收。
    事  實
一、甲○○、乙○○（已於110年4月19日死亡，業經本院為不受理判
    決）與真實姓名年籍不詳、綽號「老闆」之成年男子，均知
    悉愷他命（Ketamine）屬毒品危害防制條例第2條第2 項第3
     款之第三級毒品，且係經行政院衛生署（已改制為衛生福
    利部）明令公告列為管制藥品，非經許可不得製造，竟共同
    意圖營利，基於製造第三級毒品愷他命之犯意聯絡，於108
    年11月1日，先由乙○○提供現金新臺幣（下同）50萬元作為
    租金，委請不知情之倪承賢承租桃園市○○區○○路000 號鐵皮
    屋以為製作第三級毒品愷他命之工廠（下稱製毒工廠）。後
    於108 年12月初至109 年2 月21日下午止，在前開工廠內，
    由「老闆」提供製造第三級毒品愷他命之先驅原料、資金及
    如附表四所示之物品（詳如附表四所示之物品），再由甲○○
    將乙酸乙酯混和原料加熱攪拌，過濾後靜置乾燥，再加水、
    甲醇、活性碳等吸附雜質，多次重複後調整酸鹼值達中性，
    最後加溫使結晶成透明玻璃狀，而製造愷他命。而乙○○則分
    別於108 年11月6 日、109 年1 月18、21日、109 年2 月5 
    日等日，至工廠與甲○○共同製造。嗣：
　㈠於109年2月21日下午5時許，在桃園市○○區○○路000 號工廠，
    為警持臺灣桃園地方法院109年聲搜170號搜索票，扣得如附
    表四所示之物。
　㈡乙○○於109年2月19日駕駛車號000－0000號自用小客車，將其
    中附表二編號5-11第三級毒品愷他命7包，置於新北市○○區○
    ○○路○段000 號地下2樓乙○○所有之車號0000-00 號自用小客
    車內藏放。為警於109年2月20日下午5時20分許，在前開車
    號0000－00號車內，持臺灣桃園地方法院109年聲搜158號搜
    索票，扣得如附表三所示之物。　　
　㈢李沱樹於109年2月19日駕駛BCF-9361號自用小客車，將其中
    附表五編號1（除編號A5外）第三級毒品愷他命8包，置於桃
    園市○○區○○○街000巷00號6樓李沱樹居處，等待「老闆」確
    認是否屬於成品。為警於109年3月24日下午12時10分許，在
    桃園市○○區○○○街000巷00號6樓，持臺灣桃園地方法院109年
    聲搜330號搜索票，扣得如附表五所示之物。
二、案經新北市政府警察局刑事警察大隊報請臺灣桃園地方檢察
    署檢察官偵查起訴。
    理  由
壹、程序部分：
一、按被告以外之人於審判外之言詞或書面陳述，除法律有規定
    者外，不得作為證據，刑事訴訟法第159 條第1 項定有明文
    。又被告以外之人於審判外之陳述，雖不符刑事訴訟法第15
    9條之1至第159條之4之規定，而經當事人於審判程序同意作
    為證據，法院審酌該言詞陳述或書面陳述作成時之情況，認
    為適當者，亦得為證據；當事人、代理人或辯護人於法院調
    查證據時，知有同法第159 條第1 項不得為證據之情形，而
    未於言詞辯論終結前聲明異議者，視為有前項之同意，刑事
    訴訟法第159 條之5 亦定有明文。本判決下列所引除被告以
    外之人於審判外之各項供述證據，公訴人、上訴人即被告李
    沱樹（下稱被告）及其辯護人均未爭執其證據能力，且於言
    詞辯論終結前亦未聲明異議，本院審酌各該證據作成時之情
    況，並無不當之情形，認以之作為證據應屬適當，爰依刑事
    訴訟法第159 條之5 第2 項規定，自得作為證據，合先敘明
    。
二、其餘資以認定本案犯罪事實之非供述證據（詳後述），亦查
    無違反法定程序取得之情形，依刑事訴訟法第158 條之4 反
    面規定，應具證據能力。
貳、實體部分：
一、認定事實依憑之證據及理由：訊據被告就於前揭時地製造第
    三級毒品等事實，於本院調查、審理時均自白不諱，且查：
　1.甲○○與乙○○於108 年11月1 日，在桃園市龜山區自強東路麥
    當勞，與陳金蘭簽約承租桃園市○○區○○路000 號鐵皮屋，租
    金1年份50萬元為乙○○親自現場交付予陳金蘭等事實，業經
    證人陳金蘭、周昭宇證述明確（見偵9578卷二第83-87頁、
    卷三第109-111頁），核與李沱樹、乙○○自承情節相合，且
    有房屋租賃契約書在卷可稽。又李沱樹在製毒工廠內製造第
    三級毒品愷他命等事實，除據李沱樹自白不諱外，亦有新北
    市政府警察局刑事警察大隊109 年3 月21日職務報告暨附件
    、現場初步勘查報告暨附件刑案現場示意圖、現場照片（見
    偵18674卷第299-378頁、偵9578卷三第213-225頁）、製毒
    工廠電費繳納收據、台灣電力股份有限公司桃園區營業處10
    9年2月13日桃園密字第0000000000號函暨附件用戶用電資料
    （見偵9578卷二第173、174頁）、109 年2 月繳費通知單（
    見偵9578倦第115頁）、現場蒐證照片（見偵9578卷一第141
    -157頁，含109 年2 月17至19日甲○○駕駛000-0000號、000-
    0000號自用小客車進入工廠搜證照片）等在卷可稽。其中於
    000－0000號自用小客車內、製毒工廠內，經採驗取得樣本，
    指紋部分經送內政部警政署刑事警察局分別以指（掌）紋特
    徵點比對法、掌紋電腦比對法為鑑定，DNA部分則送新北市
    政府警察局以DNA－STR型別法為鑑定，結果均與李沱樹相符
    等情，有該局109年3月11日刑紋字第0000000000號鑑定書暨
    附件（見偵18674卷第411-415頁）、109年4月6日新北警鑑
    字第0000000000號鑑定書（見偵18674卷第428-429頁）附卷
    足參，是可認李沱樹長時間處於製毒工廠內，且以車號000－
    0000號自用小客車移放至居處以供「老闆」確認等事實。又
    製毒工廠、李沱樹居住處、乙○○居住處，亦經員警持臺灣桃
    園地方法院109 年度聲搜字第158、170、330號搜索票搜索
    ，扣得如附表一至五所示之物，此有前開搜索票、新北市政
    府刑事警察大隊搜索扣押筆錄、扣押物品目錄表、現場照片
    （見偵7100卷第19-53頁、偵17620卷第57-70頁、偵9578卷
    一第75-139頁、偵9578卷三第49-82頁）等資料在卷可佐。
    是依上開證人指述內容及卷附之各項文書、證物等補強證據
    已足資擔保被告於本院調查、審理中所為之上開任意性自白
    之真實性，按據刑事訴訟法第156條之規定，自得據被告前
    開任意性自白及各該補強證據，採信李沱樹任意、真實之自
    白，上開事實首堪認定。
　2.於製毒工廠、李沱樹居處、乙○○居住扣得之液體、結晶、半
    結晶、混濁物等，經送內政部警政署刑事警察局以氣相層析
    質譜分析法、核磁共振分析法鑑定，結果詳如附表二編號1-
    11、附表四編號A1至C3、附表五編號1所示，此有內政部警
    政署刑事警察局109 年5 月8 日刑鑑字第0000000000號鑑定
    書、109 年4月17日刑鑑字第0000000000號鑑定書、000年6 
    月5 日刑鑑字第0000000000號鑑定書在卷可稽（見偵7100卷
    第127-128頁、偵18674卷第432-437頁、偵9578卷二第195-1
    97頁），而由現場扣得各種先驅原料、微量或低純度之愷他
    命，最後於製成區再扣得附表四編號B5、編號B16愷他命純
    度分別高達93％、98％，乙○○處扣得之附表二編號5-11愷他命
    純度亦有98％，李沱樹處扣得支付表五編號1愷他命純度更高
    達99％，是可認製毒工廠業已製成高純度愷他命，而已達製
    造既遂之程度。　　
　3.乙○○為製毒之共犯：
　　⑴李沱樹證稱：乙○○偶爾會來工廠，乙○○到工廠都先到臥室
      區戴上我放在房間的防毒面具，再到貨物區，我在B區製
      毒過程時會有味道，我會在B區會使用防毒面具，偶爾也
      會將防毒面罩帶去臥室區，製毒完成後，我將成品打包成
      箱，裝箱運送到乙○○林口住處，並且把紙箱放到地下室系
      爭車輛上等語（見偵9578卷一第221-226 頁、訴字卷第19
      8-200頁），乙○○亦供稱：我也有去過工廠幾次、戴防毒
      面具過，是甲○○給我戴的，我跟甲○○說地下車的車子壞掉
      ，可以將東西放在車上，系爭車輛內所查扣到7 包愷他命
      ，就是甲○○寄放的等語（見偵9578卷一第14-15頁、卷二
      第3 頁），並有108 年11月6 日、109 年1 月18、21日、
      109 年2 月5 日乙○○網路數據基地台位置、109 年2 月5 
      日乙○○車行紀錄位置、通聯調閱查詢單（見偵9578卷三第
      119-143）在卷可稽。又於貨物區垃圾袋內保特瓶瓶口，
      採得乙○○DNA－STR型別（即大安分局汽車解體工廠案口罩
      型別相符）乙節，亦有新北市政府警察局109年3月5日新
      北警鑑字第000000000號鑑定書（見偵18674卷第416-422
      頁）附卷可參。
　　⑵乙○○於偵查中經提示現場勘查初步照片後自承：曾經看過
      為警查獲後放在恆溫室之庫板型恆溫冰箱，有「一片一片
      」的外觀等語（見偵9578號一第236 頁），顯見乙○○確實
      曾經進入製成區、恆溫區，而庫板型冰箱與一般家用冰箱
      外型有顯著的差異，難以誤認為家用冰箱，足認被告乙○○
      辯稱僅在A 區貨物區、或臥室區活動，沒有進入B 區製成
      區、C 區恆溫區察看云云，與事實不符，不足採信。雖李
      沱樹供稱：108 年11、12月間，雖然還在試驗階段，但是
      仍然有製毒行為，且在109 年1 月時幾乎每天都有製造行
      為，是該惡臭應是持續不斷等節，足認乙○○頻繁前往該處
      ，自無法忽視該廠內不斷有惡臭產生之情形，此與一般物
      流公司有顯著差異。蓋物流公司應有頻繁有車輛進出，又
      何需向乙○○借車？何等物品無法放置於公司廠房內，需放
      置在「無法上鎖」之車輛？除了方便乙○○監管。乙○○既曾
      數次前往過上開製造毒品之區域，亦曾戴過製毒時才需要
      配戴之防毒面罩，是以乙○○於事前租賃房屋時在場支付1
      年份租金，事中數度頻繁進出廠區、更戴上防毒面具進入
      製毒區內部，事後更提供處所放置製成品，益徵乙○○確實
      有參與製毒犯行。
　4.綜上所述，足認甲○○、乙○○、「老闆」共同基於製造第三級
    毒品愷他命之犯意聯絡，推由乙○○提供一年租金，「老闆」
    提供先驅原料、資金及其他所需器材及物品，甲○○親自執行
    製造第三級毒品，再由乙○○提供系爭車輛放置愷他命，已完
    成製毒分工。甲○○共同製造第三級毒品犯行均堪認定，犯行
    事證明確，應予依法論科。
二、法律變更
　㈠按行為後法律有變更者，適用行為時之法律。但行為後之法
    律有利於行為人者，適用最有利於行為人之法律，刑法第2
    條第1項定有明文。　
　㈡被告行為後，毒品危害防制條例第4條第3項規定業經總統於1
    09年1月15日華總一義字第00000000000號令修正公布，自10
    9年7月15日起生效施行。查:
　　1.修正前毒品危害防制條例第4條第3項規定「製造、運輸、
      販賣第三級毒品者，處7年以上有期徒刑，得併科新臺幣7
      00萬元以下罰金」，修正後毒品危害防制條例第4條第3項
      規定「製造、運輸、販賣第三級毒品者，處7年以上有期
      徒刑，得併科新臺幣1000萬元以下罰金」。修正後新法將
      罰金提高為「1000萬元以下」，修正後之新法並非較有利
      於被告，經比較新舊法結果，自以行為時之修正前毒品危
      害防制條例第4條第3項規定有利於被告。
　　2.修正後毒品危害防制條例第17條第2項規定「犯第4條至第
      8條之罪於偵查及歷次審判中均自白者，減輕其刑」，而
      修正前毒品危害防制條例第17條第2項規定「犯第4條至第
      8條之罪於偵查及審判中均自白者，減輕其刑」，修正後
      新法規定犯毒品危害防制條例第4條至第8條之罪之被告，
      須於偵查及「歷次」審判中均自白，方得依該條規定減輕
      其刑，相較於修正前舊法除偵查中自白外，僅須於審判中
      曾經自白即可減刑之規定而言，自以修正前毒品危害防制
      條例第17條第2項之規定對被告較為有利。
　　3.經綜合上述比較，以修正前毒品危害防制條例有利於被告
      ，自應依刑法第2條第1項前段之規定，適用行為時之修正
      前毒品危害防制條例第4條第3項、第17條第2項之規定。
三、論罪
　 ㈠為毒品危害防制條例第2條第2項第3款所規定之第三級毒品
     ，依法不得製造。核甲○○之行為，係犯修正前毒品危害防
     制條例第4 條第3 項共同製造第三級毒品罪。
　 ㈡被告自108年12月初起至109年2月21日下午5時止製造第三級
     毒品之行為，既係基於單一之犯意，接續進行之犯行，在
     時間差距上，難以強行分開，自應視為數個舉動之接續施
     行，合為包括之一行為予以評價為接續犯，應僅成立一罪
　 ㈢李沱樹就上開犯行，與乙○○、真實姓名年籍不詳綽號「老闆
     」之成年男子間，有犯意聯絡及行為分擔，應論以共同正
     犯。
　 ㈣李沱樹持有第三級毒品逾純質淨重5公克以上之低度行為，
     為其製造第三級毒品之高度行為所吸收，不另論罪。　　 
　 ㈤修正前毒品危害防制條例第17條第2 項規定：「犯第4 條至
     第8 條之罪於偵查及審判中均自白者，減輕其刑。」係為
     鼓勵是類犯罪行為人自白、悔過，並期訴訟經濟、節約司
     法資源而設。查甲○○就上開製造第三級毒品犯行之犯罪構
     成要件事實，警員於製作警詢筆錄時及偵查中檢察官製作
     偵訊筆錄時，就該犯罪事實之構成要件均坦承，嗣於審理
     時坦白陳述，揆諸前開說明，應依修正前毒品危害防制條
     例第17條第2 項規定，減輕其刑。
　 ㈥刑法第59條規定之酌量減輕其刑，必須犯罪另有特殊之原因
     與環境，在客觀上足以引起一般同情，認為即使予以宣告
     法定最低度刑，猶嫌過重者，始有其適用。此所謂法定最
     低度刑，固包括法定最低本刑；惟遇有其他法定減輕之事
     由者，則應係指適用其他法定減輕事由減輕後之最低度刑
     而言。倘被告別有其他法定減輕事由者，應先適用法定減
     輕事由減輕其刑後，猶認其犯罪之情狀顯可憫恕，即使科
     以該減輕後之最低度刑仍嫌過重者，始得適用刑法第59條
     規定酌量減輕其刑。查本件李沱樹共同製造愷他命之重量
     高達純質淨重已達上百公斤，數量甚鉅，犯罪情節非輕，
     嚴重危害國民健康，敗壞社會風氣甚鉅，且被告依修正前
     毒品危害防制條例第17條第2項規定減輕其刑後，最低法定
     刑為3年6月，已無情輕法重之情，本案查無被告有何犯罪
     特殊原因、環境或情狀，客觀上足以引起一般同情而顯可
     憫恕之情事，自無從依刑法第59條規定酌減其刑。
參、撤銷原判決之理由及對於李沱樹上訴理由之指駁
一、原審認被告罪證明確，予以論罪科刑，固非無見。惟查，㈠
    被告本件犯行應予比較新舊法，原判決未及比較新舊法，已
    有違誤。㈡就李沱樹製造第三級毒品罪，原審漏未就持有已
    逾純質淨重5公克以上之部分說明為製造第三級毒品之高度
    行為所吸收。㈢就沒收部分：①原判決就附表四部分僅認定編
    號B16、C3有愷他命粉末，漏未就編號A6、A11（含A11-1）
    、B1、B2、B5、B8、B12、B14業經檢出含有其餘第三級毒品
    成分而無法析離之部分，應依據刑法第38條第1項規定宣告
    沒收，而引毒品危害防制條例第19條第1項規定為沒收，②另
    就附表五編號1之A6、7並未經檢出第三級毒品愷他命成分，
    然原審認屬第三級愷他命違禁物，引用刑法第38條第1項規
    定宣告沒收，③原審認定附表五編號2、3所示之物為製造第
    三級毒品所使用之物品應依毒品危害防制條例第19條第1項
    規定為沒收，惟於主文中未諭知此部分之沒收，主文與理由
    矛盾，④就原判決附表四編號1至9所載之物（檳榔殘渣移轉
    棉棒、垃圾袋、發票、銼刀、刮鬍刀、牙線棒、拖鞋、收據
    、零食罐等），為日常生活用品或採證物品，實難認屬製作
    第三級毒品所用之原料、器具、物品，然原審仍以毒品危害
    防制條例第19條第1項規定為沒收；均有未洽。
二、被告上訴理由之指駁
　㈠李沱樹上訴意旨略以：量刑未考量李沱樹自幼失怙、失學，
    因環境所迫而製毒，以往無相關前科，扣案毒品並未外流云
    云。
　㈡然按量刑係法院就繫屬個案犯罪之整體評價，為事實審法院
    得依職權自由裁量之事項，量刑判斷當否之準據，應就判決
    之整體觀察為綜合考量，並應受比例原則等法則之拘束，非
    可恣意為之，致礙其公平正義之維護，必須兼顧一般預防之
    普遍適應性與具體個案特別預防之妥當性，始稱相當。苟已
    斟酌刑法第57條各款所列情狀，而未逾越法定刑度，如無偏
    執一端，致有明顯失出失入之恣意為之情形，上級審法院即
    不得單就量刑部分遽指為不當或違法（最高法院100年度台
    上字第5301號判決意旨參照）。查原判決於量刑時已詳予審
    酌刑法第57條各款及前開所列情狀，予以綜合考量，又修正
    前毒品危害防制條例第4條第3項之製造第三級毒品罪，經減
    輕其刑後，法定刑範圍「有期徒刑3年6月以上、14年11月以
    下」，原判決就李沱樹判處有期徒刑有期徒刑6年，係量處
    上開法定刑度之中度刑度，並非從重量處高度刑度，且就刑
    罰裁量職權之行使，既未逾越法律所規定之範圍，亦無濫用
    權限之情形，難遽謂原判決就此部分之量刑有何不當，縱與
    被告主觀上之期待有所落差，仍難指其量刑有何不當或違法
    ，是李沱樹上訴以原審量刑過重，請求從輕量刑云云，均為
    無理由。至李沱樹不得依刑法第59條酌減其刑，業如前述，
    此部分之上訴亦無理由。　　
三、李沱樹上訴主張量刑過重，固無可採，已如前述，惟原判決
    既有前開可議之處，自屬無可維持，應由本院予以撤銷改判
    。　　　
肆、李沱樹撤銷改判部分之科刑及沒收
一、科刑
　　爰審酌李沱樹前有竊盜、贓物之前科而無毒品危害防制條例
    前科，竟無視國家杜絕毒品犯罪之嚴刑峻令，猶鋌而走險，
    為本案製造第三級毒品之犯行，且所製造之愷他命數量龐大
    ，嚴重戕害國人身體健康，更助長毒品氾濫，危害社會治安
    甚鉅，惟念被告始終坦承犯行，犯後態度良好，且所製造之
    愷他命未及賣出即遭查緝，並未流入市面，兼衡其犯罪之動
    機、目的、手段、參與程度，自述國中畢業之智識程度、尚
    有二個未成年子女待撫養、遭羈押前從事廢五金之生活狀況
    (本院卷第409頁)等一切情狀，量處如主文第2項所示之刑。
二、沒收
　㈠扣案如附表二編號5至11、附表四編號A6、A11（含A11-1）、
    B1、B2、B5、B8、B12、B14、B16、C3、附表五編號1（除A5
    、A6、A7外）所示之物，均檢出愷他命、第三級毒品成分，
    屬違禁物，應依刑法第38條第1項規定宣告沒收。另盛裝前
    開毒品之盛裝器具，因其上留有毒品殘渣，與毒品難以析離
    ，併予宣告沒收。
　㈡扣案如附表四除編號編號A6、A11（含A11-1）、B1、B2、B5
    、B8、B12、B14、B16、C3外其餘所示之物，附表五編號1之
    A6、A7、編號2、3所示之物，均為供製造本件第三級毒品過
    程中所使用之器具及原料、筆記，業據李沱樹供陳明確，應
    依毒品危害防制條例第19條第1項規定宣告沒收。
　㈢附表五編號1之A5雖經測得甲基安非他命成分，然與本件製造
    第三級毒品之行為無涉，不得於本案諭知沒收銷燬。又附表
    一、三、附表五所示除前開經諭知沒收以外其餘之物，均無
    證據證明與本件製造第三級毒品犯行相關，自不得宣告沒收
    ，附此敘明。
據上論斷，應依刑事訴訟法第369條第1項前段、第364條、第299
條第1項前段，判決如主文。
本案經檢察官施韋銘偵查起訴，檢察官柯怡如到庭執行職務。 
　　　　
中　　華　　民　　國　　110 　年　　5 　　月　　27　　日
                刑事第十二庭審判長法　官  陳如玲
                                  法　官  蔡如惠
                                  法　官  郭惠玲
以上正本證明與原本無異。
如不服本判決，應於收受送達後20日內向本院提出上訴書狀，其
未敘述上訴之理由者並得於提起上訴後20日內向本院補提理由書
（均須按他造當事人之人數附繕本）「切勿逕送上級法院」。
                                  書記官  賴尚君
中　　華　　民　　國　　110 　年　　5 　　月　　27　　日
附錄本案論罪科刑法條全文：
修正前毒品危害防制條例第4條
製造、運輸、販賣第一級毒品者，處死刑或無期徒刑；處無期徒
刑者，得併科新臺幣2千萬元以下罰金。
製造、運輸、販賣第二級毒品者，處無期徒刑或10年以上有期徒
刑，得併科新臺幣1千萬元以下罰金。
製造、運輸、販賣第三級毒品者，處7年以上有期徒刑，得併科
新臺幣7百萬元以下罰金。
製造、運輸、販賣第四級毒品者，處5年以上12年以下有期徒刑
，得併科新臺幣3百萬元以下罰金。
製造、運輸、販賣專供製造或施用毒品之器具者，處1年以上7年
以下有期徒刑，得併科新臺幣1百萬元以下罰金。
前五項之未遂犯罰之。

附表一：（此部分與李沱樹部分無涉，然為維持原審判決中附表
順序，仍不予刪除）
受搜索處所：新北市○○區○○○路○段000號8樓乙○○居處     編號 證物 數量 單位  1 現金(新臺幣)101,999,000元 102 疊  2 現金(新臺幣)3,000,000元 3 疊  3 銀封現金41,997,000元 42 疊  4 金封現金6,000,000元 12 疊  5 散裝現金4,999,000元 19 疊  6 真空包裝機 1 台  7 現金封條機 1 台  8 封膠條 7 個  9 現金束帶機 1 台  10 點鈔機 1 台  

附表二：
受搜索處所：新北市○○區○○○路○段000號B2停車場0000-00自用小客車內     編號 內容 數量 單位 對應內政部警政署刑事警察局109年5月8日刑鑑字第0000000000 號鑑定書之現場編號 1-4 安非他命 4 包 驗前總毛重4086.94公克（包裝總重約89.40公克），驗前總淨重約3997.54公克。 依據抽測純度值，純度約98％，推估編號1至4均含甲基安非他命之驗前總純質淨重約3917.58公克。 5-11 愷他命 7 包 驗前總毛重54768.60公克（包裝總重約368.48公克），驗前總淨重約54400.12公克。 依據抽測純度值，純度約98％，推估編號5至11均含愷他命之驗前總純質淨重約53312.11公克。 12 證件(護照) 1 本  13 行動電話 1 支  

附表三：搜索處所：新北市○○區○○街000號物品所有權人：乙○○編號證物數量單位1現金30萬2黑色手機1支3車牌號碼000-0000自用小客車(車身號碼00Z00000000000000)1輛4白色IPHONE手機1支SIM：0000000000IMEI：000000000000000密碼：000000

附表四：受搜索處所：桃園市○○區○○路000號毒品工廠編號證物數量採證位置扣案時重量對應內政部警政署刑事警察局109年4月17日刑鑑字第00000000000 號鑑定書之現場編號（見偵18674卷第432-437頁）A1不明液體（黃色液體含白色沉澱物）1桶貨物區卡車旁毛重：121770公克。淨重：118770公克。編號A1：檢出第四級毒品毒品先驅原料假麻黃（Pseudoephedrine，下同）成分。抽取部分檢驗，假麻黃純度約11％。 A2假麻黃素（黃色塊狀物）1包貨物區卡車旁毛重：3195公克淨重：3185公克。編號A2：檢出第四級毒品毒品先驅原料假麻黃成分。抽取部分檢驗，純度約15％。A3不明液體（透明液體含黃色沉澱物）7桶貨物區卡車旁毛重：64755公克淨重：56355公克編號A3：檢出微量第四級毒品毒品先驅原料假麻黃成分。抽取部分檢驗。A4甲醇（透明液體）2桶貨物區卡車旁毛重：49970公克淨重：47970公克編號A4：檢出非毒品成分：Methanol。抽取部分檢驗。A5氫氧化鈉1包貨物區卡車旁A6乙酸乙酯（黃褐液體液體）2桶貨物區卡車旁毛重：400公斤淨重：360公斤編號A6：檢出微量第三級毒品愷他命、微量第四級毒品毒品先驅原料三級丁氧羰基去甲基愷他命（N-Boc-Norketamine）等成分 。抽取部分檢驗，驗前淨重6.94公克（驗餘6.14公克）A7甲醇（透明液體）3桶貨物區卡車旁毛重：22220公克淨重：21220公克編號A7：檢出非毒品成分Methanol。抽取部分送驗A8乙醚1桶貨物區卡車旁毛重：5760公克淨重：4760公克A9檸檬酸鈉（白色粉末）1包貨物區卡車旁毛重：1620公克淨重：1600公克編號A9：檢出非毒品成分Sodium citrate monobasic。抽取部分送驗A10不明粉末（紅色細塊狀物）1包貨物區卡車旁毛重：1240公克淨重：1200公克編號A10：未檢出甲基安非他命、愷他命、毒品先驅原料三級丁氧羰基去甲基愷 他命、丁氧羰基愷他命、假麻黃等成分抽取部分送驗。A11疑似原料殘渣袋1包貨物區卡車旁毛重：5650公克淨重：1650公克A11-1疑似原料殘渣1包貨物區卡車旁編號A11-1：檢出1.微量第三級毒品愷他命2.第四級毒品先驅原料三級丁氧羰基去甲基愷他命純度約3％。3.第四級毒品先驅原料三級丁氧羰基愷他命，純度約80％。B1愷他命（淡黃色塊狀晶體）6桶製成區地上毛重：89255公克淨重：83055公克編號B1：1.檢出愷他命成分，純度約83％。2.微量第四級毒品先驅原料三級丁氧羰基去甲基愷他命抽取部分送驗。B2愷他命半成品（黃色液體）3桶製成區地上毛重：211330公克淨重：181330公克編號B2：檢出愷他命成分，純度約9％。抽取部分送驗B3防毒面具1個製成區地上B4活性碳1包製成區地上4380公克B5三角錐瓶（漏斗採樣）愷他命（黃色粉末及片狀物）17個製成區地上編號B5：檢出愷他命成分，純度約93％，驗前純質淨重約0.11公克。抽取部分檢驗，驗前淨重0.12公克，驗餘0.09公克，B6濾紙1包製成區地上B7加壓設備1具製成區地上B8加熱設備（透明液體）10桶製成區地上編號B8：檢出微量愷他命成分。抽取部分檢驗。B9未知液體（透明液體）1桶製成區地上毛重：23310公克淨重：22310公克編號B9：檢出非毒品成分：Hydrochloric acid。抽取部分檢驗，疑似鹽酸。B10離心機1台製成區地上B11氣體鋼瓶1罐製成區地上B12乙酸乙酯（黃褐色液體）1桶製成區地上毛重：51900公克淨重：48900公克編號B12：檢出愷他命成分，純度約1％。抽取部分檢驗B13乙酸乙酯（透明液體）1桶製成區地上毛重：200公斤淨重：170公斤編號B13：檢出非毒品成分：Ethyl  acetate。抽取部分檢驗。B14離心後殘渣（墨綠色黏稠塊狀物）1包製成區地上毛重：3830公克淨重：3800公克編號B14：檢出微量第三級毒品愷他命及第四級毒品先驅原料三級丁氧羰基去甲基愷他命、三級丁氧羰基愷他命等成分。抽取部分檢驗。B15加熱設備1台製成區地上B16愷他命粉末（白色細晶體）1包製成區地上毛重：1355公克淨重：1337公克編號B16：檢出愷他命成分，純度約98％。抽取部分檢驗B17電風扇1台製成區地上B18防毒面具1個製成區桌上C1加熱設備1台恆溫室內C2溫度計1台恆溫室內C3愷他命液體及結晶（潮濕淡黃色經）6盆恆溫室內毛重：67970公克淨重：59970公克編號C3：檢出愷他命成分，測得純度約72％。抽取部分檢驗。D2-1至24口罩24個臥室區鐵架上＊此部分為109年2月27日另行取得陳金蘭同意後所為之搜索扣押口罩取得處見偵18674卷第300頁所載。D3手套3支製成區地面上
備註：經以部分抽檢後，以實際扣案物淨重換算純質淨重。
 

附表五：受搜索處所：桃園市○○區○○○街000巷00號6樓編號證物數量單位對應內政部警政署刑事警察局109年6月5日刑鑑字第0000000000 號鑑定書之現場編號（見偵9578卷二第195-197頁）1愷他命（白色晶體、粉末、灰綠色塊狀晶體、淡褐色晶體、褐色細晶體）9包未註明者，均檢出愷他命成分編號A1：純度約99％，驗前純質淨重約986.66公克。編號A2：純度約99％，驗前純質淨重約987.68公克。編號A3：純度約91％，驗前純質淨重約334.47公克。編號A4：純度約96％，驗前純質淨重約188.38公克。編號A8：純度約95％，驗前純質淨重約0.85公克。編號A9：微量愷他命成分，測得第四級毒品三級丁氧羰基愷他命、三級丁氧羰基去甲基愷他命純度約 91％，驗前三級丁氧羰基愷他命純質淨重約1.23公克。編號A6：未檢出愷他命成分，然檢出毒品原料假麻黃，純度約95％，驗前純質淨重約33.70公克。編號A7：未檢出愷他命成分，然檢出毒品原料假麻黃，純度約98％，驗前純質淨重約12.42 公克。編號A5：測得甲基安非他命純度約46％，驗前純質淨重約18.72公克，麻黃純度約21％，驗前純質淨重約8.54公克。2製毒筆記2本3製毒筆記6張4房屋租賃契約1份5觀音區忠孝路829號電費單(含繳費收據)1張6平版IPAD（金色）1台7金色IPHONE手機3具1.金色IPHONE，含0000000000SIM卡2.SONY廠牌，含0000000000SIM卡3.B9，無SIM卡